臺灣新北地方法院板橋簡易庭小額民事判決
111年度板小字第2570號
原      告  王惠軒  

被      告  翁齊汶  
上列當事人間請求侵權行為損害賠償事件，本院於民國111年8月
15日言詞辯論終結，判決如下：
    主  文
一、被告應給付原告新臺幣貳萬貳仟參佰壹拾參元，及自民國一
    百一十一年六月二十一日起至清償日止，按週年利率百分之
    五計算之利息。
二、原告其餘之訴駁回。
三、訴訟費用新臺幣壹仟元，由被告負擔新臺幣玖佰參拾陸元，
    餘由原告負擔。
四、本判決原告勝訴部分得假執行。
五、原告其餘假執行之聲請駁回。
    理由要領
一、原告主張被告於民國111年1月9日23時4分許，駕駛車牌號碼
    000-0000號自用小客車，行經新北市○○區○○路00號，因向右
    偏行疏於注意右後側其他車輛之過失，不慎碰撞原告所有之
    車牌號碼000-0000號營業小客車（下稱系爭車輛），致原告
    因此支出汽車維修費新臺幣（下同）20,800元（均係工資）
    之事實，業據提出新北市政府警察局道路交通事故當事人登
    記聯單、初步分析研判表、新北市中和區調解委員會調解筆
    錄、調解不成立證明書、興記汽車商行出具之估價單及收據
    等件為證，並經本院依職權向新北市政府警察局中和分局調
    閱本件道路交通事故調查卷宗核閱屬實，又被告已於相當時
    期受合法之通知，而於言詞辯論期日不到場，亦未提出準備
    書狀爭執，依民事訴訟法第436條之23、第436條第2項、第2
    80條第3項本文準用第1項規定，視同自認，堪認原告之主張
    為真正。
二、原告固請求被告應給付系爭車輛2日之營業損失3,026元，惟
    依原告所提出之前開估價單及收據，僅足以證明系爭車輛曾
    於111年2月17日單日進行維修之事實，尚不足以認定系爭車
    輛維修期間已達2日，故原告請求因本次事故所造成系爭車
    輛無法營業之營業損失應以1日為限，又依臺北市計程車客
    運商業同業公會函文所記載，臺北市2000cc以上動力計程小
    客車營業每日平均營業收入為1,513元（見本院卷第17頁）
    ，而系爭車輛之車籍登記地為臺北市，其排氣量為2143㏄，
    有系爭車輛行車執照影本附卷可稽（見本院卷第35頁），故
    原告請求因本次事故所致之營業損失1,513元，自屬有據。
三、綜上，原告依侵權行為損害賠償之法律關係，請求被告給付
    車損費用20,800元、營業損失1,513元，共計22,313元（計
    算式：20,800+1,513＝22,313），及自起訴狀繕本送達翌日
    即111年6月21日起至清償日止，按週年利率百分之5計算之
    利息，為有理由，應予准許。逾此部分之請求，即無理由，
    應予駁回。
中　　華　　民　　國　　111 　年　　9 　　月　　8 　　日
                  臺灣新北地方法院板橋簡易庭
                        法  官  陳怡親
以上正本係照原本作成。
如不服本判決，應於送達後20日內，向本院提出上訴狀，並表明
上訴理由（上訴理由應表明一、原判決所違背之法令及具體內容
。二、依訴訟資料可認為原判決有違背法令之具體事實。），如
於本判決宣示後送達前提起上訴者，應於判決送達後20日內補提
上訴理由書（須附繕本），如未於上訴後20日內補提合法上訴理
由書，法院得逕以裁定駁回上訴。
中　　華　　民　　國　　111 　年　　9 　　月　　8 　　日
                        書記官  劉芷寧